臺灣臺北地方法院交通事件裁定
異議人即
受處分人　甲○○
上列異議人即受處分人因違反道路交通管理處罰條例事件，對於
台北市交通裁決所於民國95年8月25日所為處分（原處分案號：
北市裁三字第裁22-1AB176370號），聲明異議，本院裁定如下：
    主  文
異議駁回。
    理  由
一、按汽車駕駛人停車時，不依順行方向，或不緊靠道路右側，
    或並排停車，或單行道不緊靠路邊停車者，處新台幣600元
    以上1200元以下罰鍰，道路交通管理處罰條例第56條第1項
    第6款所明有明文。按汽車停車時應依車輛順行方向緊靠道
    路右側，其右側前後輪胎外側距離緣石或路面邊緣不得逾40
    公分，道路交通安全規則第112條第2項亦規定甚明。
二、本件異議人即受處分人所有之車牌號碼2B-668號營業小客車
    ，於95 年6月28日8時19分停放於臺北市○○街300巷9弄9號
    前，因未緊靠道路右側停車（前後輪胎外緣距緣石40公分以
    上），經臺北市停車管理處交通助理員夏永旭認為受處分人
    違反道路交通管理處罰條例第56條第1項第6款規定，逕行拍
    照掣單舉發。嗣受處分人提出申訴，經臺北市停車管理處調
    查後，仍認受處分人有前開違規行為，原處分機關乃依上揭
    規定於95年8月25日裁處罰鍰新台幣900元。
三、異議人雖自承於上揭時地停放上開車輛，惟否認有何違反道
    路交通管理處罰條例之情事，辯稱：「距緣石40 公分以上」
    之規定，應以路面所能靠緊之處起算，伊所停車之處設有雙
    柱電線桿，為一不可移動之障礙物，怎可用電線桿後方牆壁
    為起算基準云云。惟查：按前揭道路交通安全規則第112 條
    第2 項之所以規定汽車駕駛人停車時應緊靠道路右側停車，
    其立法意旨當在規範汽車駕駛人停車時，不得佔用太多道路
    路面，致影響交通安全或妨害公眾利益（例如巷內發生火災
    常僅因汽車停放而使消防車無法進入），故而規定停放汽車
    應前後輪胎外緣距緣石或路面邊緣40公分以內。而依前開法
    條文義觀之，合法之停車應以距離緣石或路面邊緣為起算點
    40公分以內，於道路邊緣若有障礙物，如設置有電線桿、電
    信工程箱等物之場合，尤其在巷弄狹窄之路段，為維護交通
    安全及公眾利益，其起算點應仍應以距離緣石或路面邊緣為
    起算點，否則，在設有障礙物之場合，仍可繼續停車，勢必
    造成道路路面之佔用，致影響交通安全或妨害公眾利益，即
    與立法之意旨不符，此乃自明之理。是以，道路若有障礙物
    之設置，致使駕駛人無法緊靠道路右側停車時，駕駛人即不
    應在該處停車，以免影響交通安全或妨害公眾利益。本件異
    議人所有之前開車輛在上揭時、地不緊靠道路右側停車之違
    規事實，有舉發照片2 張附卷可稽，從採證相片可以清楚看
    出該車相較於前面車輛所停位置（亦即並無路障），突出將
    近一車之寬度，而幾乎佔用了整個車道，已嚴重影響公眾通
    行該巷弄之安全與順暢，更足徵異議人所有前開車輛停放時
    ，其前後輪胎距離緣石已超過40公分以上，是異議人所有前
    開車輛停車地點旁既設有雙柱電線桿，其道路邊緣已被佔用
    ，若仍於該處停車，應屬未緊靠路邊停車之違規。異議人以
    前開理由置辯，並無理由。原處分機關依道路交通管理處罰
    條例第56條第1項第6款、違反道路交通管理事件統一裁罰基
    準表之規定，裁處900元罰鍰，核無不合。本件聲明異議為
    無理由，應予駁回。
據上論斷，應依道路交通案件處理辦法第19條，裁定如主文。
中　　華　　民　　國　　96　　年　　1 　　月　　31　　日
            　　　　　　交通法庭法　官　 趙子榮
上正本證明與原本無異。
如不服本裁定，應於裁定送達後5日內向本院提出抗告狀。
　　　　　　　　　　　　　　　　書記官　 陳怡君
中　　華　　民　　國　　96　　年　　1 　　月　　31　　日
